<?xml version="1.0" encoding="UTF-8" standalone="yes"?>
<Wordlist>
    <Paradigm pdgId="1214440" lemma="абжэ+рці" tag="VTPNX" meaning="з'еўшы шмат, нанесці каму-небудзь страты, аб'есці каго-небудзь">
        <Variant id="a" pravapis="A2008" lemma="абжэ+рці">
            <Slounik name="piskunou2012" idx="1304">{b}абжэ´рці{/b}* {i}зак.{/i}, {i}груб.{/i}, абжару´, -рэ´, -раце´; {i}ПЧ{/i} абжо´р, абжэ´рла; {i}ЗЛ{/i} (не) абжары´ /// v6{sup}2{/sup} B/</Slounik>
            <Form tag="0">абжэ+рці</Form>
            <Form tag="F1S">абжару+</Form>
            <Form tag="F2S">абжарэ+ш</Form>
            <Form tag="F3S">абжарэ+</Form>
            <Form tag="F1P">абжаро+м</Form>
            <Form tag="F2P">абжараце+</Form>
            <Form tag="F3P">абжару+ць</Form>
            <Form tag="PMS">абжо+р</Form>
            <Form tag="PFS">абжэ+рла</Form>
            <Form tag="PNS">абжэ+рла</Form>
            <Form tag="PXP">абжэ+рлі</Form>
            <Form tag="I2S">абжары+</Form>
            <Form tag="I2P">абжары+це</Form>
            <Form tag="PG">абжо+ршы</Form>
        </Variant>
    </Paradigm>
    <Paradigm pdgId="1218707" lemma="зажэ+рціся" tag="VIPRX">
        <Variant id="a" pravapis="A2008" lemma="зажэ+рціся">
            <Slounik name="piskunou2012" idx="61475">{b}зажэ´рціся{/b}* {i}зак.{/i}, {i}груб.{/i}, зажару´ся, -рэ´цца, -раце´ся; {i}ПЧ{/i} зажо´рся, зажэ´рлася; {i}ЗЛ{/i} (не) зажары´ся /// v6{sup}2{/sup} B/</Slounik>
            <Form tag="0">зажэ+рціся</Form>
            <Form tag="F1S">зажару+ся</Form>
            <Form tag="F2S">зажарэ+шся</Form>
            <Form tag="F3S">зажарэ+цца</Form>
            <Form tag="F1P">зажаро+мся</Form>
            <Form tag="F2P">зажараце+ся</Form>
            <Form tag="F3P">зажару+цца</Form>
            <Form tag="PMS">зажо+рся</Form>
            <Form tag="PFS">зажэ+рлася</Form>
            <Form tag="PNS">зажэ+рлася</Form>
            <Form tag="PXP">зажэ+рліся</Form>
            <Form tag="I2S">зажары+ся</Form>
            <Form tag="I2P">зажары+цеся</Form>
            <Form tag="PG">зажо+ршыся</Form>
        </Variant>
    </Paradigm>
    <Paradigm pdgId="1223904" lemma="папажэ+рці" tag="VDPNX">
        <Variant id="a" pravapis="A2008" lemma="папажэ+рці">
            <Slounik name="piskunou2012" idx="130831">{b}папажэ´рці{/b}* {i}зак.{/i}, {i}груб.{/i}, папажару´, -рэ´, -раце´; {i}ПЧ{/i} -жо´р, -жэ´рла; {i}ЗЛ{/i} папажары´ /// v6{sup}2{/sup} B/</Slounik>
            <Form tag="0">папажэ+рці</Form>
            <Form tag="F1S">папажару+</Form>
            <Form tag="F2S">папажарэ+ш</Form>
            <Form tag="F3S">папажарэ+</Form>
            <Form tag="F1P">папажаро+м</Form>
            <Form tag="F2P">папажараце+</Form>
            <Form tag="F3P">папажару+ць</Form>
            <Form tag="PMS">папажо+р</Form>
            <Form tag="PFS">папажэ+рла</Form>
            <Form tag="PNS">папажэ+рла</Form>
            <Form tag="PXP">папажэ+рлі</Form>
            <Form tag="I2S">папажары+</Form>
            <Form tag="I2P">папажары+це</Form>
            <Form tag="PG">папажо+ршы</Form>
        </Variant>
    </Paradigm>
</Wordlist>
